臺灣桃園地方法院行政訴訟判決　
111年度交字第51號
原      告  謝清凱  
被      告  桃園市政府交通事件裁決處
                      設桃園市○○區○○路00號7~8樓
代  表  人  張丞邦    住同上
訴訟代理人  黃一鳴律師
上列當事人間交通裁決事件，原告不服被告民國110年1月21日桃
交裁罰字第58－CP0000000號裁決，提起行政訴訟，本院判決如下
：
    主  文
原告之訴駁回。
訴訟費用新臺幣參佰元由原告負擔。
    事實及理由
壹、程序方面：
    本件係因原告不服被告所為道路交通管理處罰條例（下稱處
    罰條例）第8 條之裁決而提起撤銷訴訟，依行政訴訟法第23
    7 條之1 ，應適用交通裁決事件訴訟程序。本件因卷證資料
    已經明確，本院依行政訴訟法第237 條之7 規定，不經言詞
    辯論，直接裁判。
貳、實體方面：                                  
一、事實概要：
    原告於民國110年12月12日15時19分許，將其所有車牌號碼0
    00－0000號自用小客車（下稱系爭車輛），停放於新北市○○
    區○○路○段000巷00號前，經民眾於110年12月13日檢舉，為
    新北市政府警察局板橋分局（下稱舉發機關）員警認原告有
    「在劃有紅線路段臨停」之違規，遂逕行舉發並填製新北市
    警交大字第CP0000000號之舉發違反道路交通管理事件通知
    單（下稱系爭舉發通知單），記載應到案日期111年2月4日
    前，並移送被告處理。嗣原告於110年12月24日到案陳述不
    服舉發，經被告函請舉發機關協助查明事實後，認原告確有
    「在設有禁止臨時停車標線處所臨時停車」之違規，爰依道
    路交通管理處罰條例（下稱處罰條例）第55條第1項第3款及
    違反道路交通管理事件統一裁罰基準及處理細則（下稱裁罰
    基準及處理細則）等規定，以111年1月21日桃交裁罰字第58
    －CP0000000號之裁決書（下稱原處分），裁處原告罰鍰新臺
    幣（下同）300元。原告不服，於是提起本件行政訴訟。
二、原告起訴主張及聲明：
（一）主張要旨：依違規採證照片並無法證明原告有違停事實，
      且車輛當時係未熄火，保持立即行駛之狀態。又該路段為
      住宅區域，相距前方路口及號誌有相當距離，應有便於民
      眾上下車之便。
（二）聲明：原處分撤銷。
三、被告答辯及聲明：
（一）答辯要旨：
    ⒈引用處罰條例第7條之1、第55條第1項第3款、道路交通安
      全規則（下稱道安規則）第111條第1項第3款等相關交通
      法規之條文（詳卷附答辯狀）。
    ⒉復按道路交通標誌標線號誌設置規則（下稱設置規則）第1
      49條第1項第1款、第2項、第4項等規定意旨，足徵繪設禁
      止臨時停車紅線之區域，除經交通主管機關衡酌各該區域
      具體交通狀況及需求而釐定例外開放之時段外，不論時均
      禁止臨時停車或停放車輛，而道路交通標誌、標線、號誌
      之設置，係主管機關基於整體交通考量所為縝密規劃，目
      的係為維護社會大眾使用道路之秩序，並以確保人車通行
      之安全。
    ⒊舉發機關111年3月4日新北警板交字第1113881873號函文表
      示略以：「…業經重新檢視採證相片及行車紀錄器影片，
      旨揭車輛於板橋區文化路1段188巷內在劃有紅線路段臨時
      停車之違規事實明確，應依『道路交通管理處罰條例』第55
      條第1項第3款：在設有禁止臨時停車標誌、標線處所臨時
      停車處罰。且不屬於『道路交通管理事件統一裁罰基準及
      處理細則』第12條第1項第5款，駕駛汽車因上、下客、貨
      ，致有本條例第五十五條之情形，惟尚無妨礙其他人、車
      通行之情形，查本分局舉發尚無違誤，應予維持…」等語
      。復依本件採證影片觀之，違規地點之紅色禁止臨時停車
      標線，確實係漆劃於路面，其樣式、顏色、位置均足資辨
      識，一般用路人以其社會生活經驗觀察，實得判斷該處為
      禁止臨時停車處所。而系爭車輛確於違規時、地雖未熄火
      但呈靜止狀態停於劃有紅線路段，且照片內亦未見有因上
      、下客、貨等事證，故依處罰條例第55條第1項第3款舉發
      ，應無違誤。
    ⒋復按裁罰基準及處理細則第12條第1項第5款之規定，再對
      照採證照片所示，可知系爭汽車於舉發當時，並未見有任
      何乘客上、下車，且無人從該系爭汽車內搬出貨物或將貨
      物搬入車內，核諸此情，已不符合上開違反道路交通管理
      事件統一裁罰基準及處理細則第12條第1項第5款所規定免
      予舉發之要件。而所謂「情節輕微者」是否不予處罰而予
      以糾正或勸導，核屬交通稽查執行機關裁量職權範圍，除
      舉發單位或舉發警員行使裁量權之過程或結果，有逾越權
      限或濫用權力之情形，而應以違法論者外，原則上應尊重
      舉發單位之裁量決定。
    ⒌綜上所述，系爭車輛因有「在設有禁止臨時停車標線處所
      臨時停車」之情，已該當處罰條例第55條第1項第3款規定
      之要件。是被告依法裁處，應無違誤，原告之訴為無理由
      。
（二）聲明：駁回原告之訴。
四、本院之判斷：
（一）前提事實：
      原告於110年12月12日15時19分許，將其所有之系爭車輛
      停放於新北市○○區○○路○段000巷00號前，經民眾於110年1
      2月13日檢舉，為舉發機關員警認原告有「在劃有紅線路
      段臨停」之違規等情，此有舉發機關111年3月4日新北警
      板交字第1113881873號函文、111年1月13日新北警板交字
      第1113870396號函文（見本院卷第29頁、第39頁）、違規
      採證照片（見本院卷第31至34頁）、檢舉人資料（見本院
      卷第35頁）、汽車車籍查詢（見本院卷第43頁）、交通違
      規案件陳述書（見本院卷第45頁）、系爭舉發通知單（見
      本院卷第47頁）等資料各1份在卷可憑。
（二）被告認定原告有「在設有禁止臨時停車標線處所臨時停車
      」之違規，並無違誤：
    ⒈按「汽車駕駛人，臨時停車有下列情形之一者，處新臺幣3
      00元以上600元以下罰鍰：三、在設有禁止臨時停車標誌
      、標線處所臨時停車」，處罰條例第55條第1項第3款定有
      明文。又「汽車臨時停車時，應依下列規定：設有禁止臨
      時停車標誌、標線處所不得臨時停車」，道安規則第111
      條第1項第3款所明定。再者，設置規則第149條第1項第1 
      款第5目規定：「一、線條：以實線或虛線標繪於路面或
      緣石上，用以管制交通者，原則上區分如下：…（五) 紅
      實線設於路側，用以禁止臨時停車」，同規則第169條第1
       項、第2項規定：「禁止臨時停車線，用以指示禁止臨時
      停車路段，以劃設於道路緣石正面或頂面為原則，無緣石
      之道路得標繪於路面上，距路面邊緣以30公分為度（第1 
      項）。本標線為紅色實線，線寬除設於緣石，正面者以緣
      石高度為準外，其餘皆為10公分（第2項）」，而上開設
      置規則係依處罰條例第4條第3項規定所訂定（參照該規則
      第1 條明定）。
    ⒉經查，本院勘驗舉發過程之錄影光碟，其內容如下：「⒈檔
      案名稱：BLV-0388影。⒉光碟播放時間共19秒，本檔案之
      錄影畫面係2021年12月12日15時許所錄製，為檢舉人車輛
      行車記錄器之錄影畫面。⒊錄影畫面一開始，可看見新北
      市板橋區文化路一段188巷之右側地面上劃設有禁止臨時
      停車之『紅實線』，並停有一排汽車，均靜止不動，而原告
      車輛則位於該排汽車最前方之第一台汽車。⒋錄影畫面時
      間15時19分55秒許，檢舉人車輛已駛至原告車輛之左後方
      ，並可看見原告車輛之車牌號碼為000－0000號，且所停車
      之位置亦位於『紅實線』上」等情（見本院卷第53頁），核
      與舉發機關111年3月4日新北警板交字第1113881873號函
      文表示略以：「說明：二、業經重新檢視採證相片及行車
      紀錄器影片，旨揭車輛於板橋區文化路1段188巷內在劃有
      紅線路段臨時停車之違規事實明確，應依『道路交通管理
      處罰條例』第55條第1項第3款：在設有禁止臨時停車標誌
      、標線處所臨時停車處罰…」等語（見本院卷第29頁），
      大致相符，並有違規採證照片（見本院卷第31至34頁）在
      卷可佐。是觀諸上揭勘驗光碟內容可知，原告所有之系爭
      車輛於光碟影片時間長度19秒之期間，均係一直停置在板
      橋區文化路1段188巷內之劃有紅線路段處，足認當時系爭
      車輛確實係處於靜止狀態，且違規路段之地面上確實劃設
      有紅實線，依設置規則第169條第1項、第2項規定，該處
      即為不得臨時停車之處所無訛，且採證照片內亦未見有因
      上、下客、貨等事證，惟因此兩張照片無法判斷該車駕駛
      是否在車上，僅能判斷違規臨時停車事實明確。故堪認本
      件被告認定原告確有紅線臨時停車之違規事實，並無違誤
      。
　　⒊至原告主張：系爭車輛當時並未熄火，保持立即行駛之狀
      態。又該路段為住宅區域，相距前方路口及號誌有相當之
      距離，應給予民眾上下車之便等語。惟查，按「本條例用
      詞，定義如下：…十、臨時停車：指車輛因上、下人、客
      ，裝卸物品，其停止時間未滿3分鐘，保持立即行駛之狀
      態。十一、停車：指車輛停放於道路兩側或停車場所，而
      不立即行駛」，處罰條例第3條第10款、第11款分別定有
      明文。本件係依據處罰條例第3條第10款之臨時停車之定
      義，認定原告之系爭車輛在禁止臨時停車處所臨時停車，
      亦即除係認定原告本人有在車上，且其停車之時間未滿3
      分鐘；反之，如係認定原告之系爭車輛停放在禁止臨時停
      車處所上超過3分鐘，則係屬於處罰條例第3條第11款之停
      車行為，而屬另涉違反處罰條例第56條第1項第1款規定之
      「在禁止臨時停車處所停車」之違規行為。故原告主張系
      爭車輛當時並未熄火，保持立即行駛之狀態云云，顯係誤
      解法律規定，不足憑採。至原告表示：該路段為住宅區域
      ，相距前方路口及號誌有相當之距離，應給予民眾上下車
      之便等語，惟按道安規則第111條第1項第3款之規定：「
      汽車臨時停車時，應依下列規定：設有禁止臨時停車標誌
      、標線處所不得臨時停車」，於禁止臨時停車之處所，本
      就不得臨時停車或停車，不論原告停車位置是否位於住宅
      區域，亦或相距前方路口及號誌有相當之距離，原告均不
      得假借任何理由臨時停車於該劃設紅實線處。故原告上開
      所述，亦屬卸責之詞，不足採信。
    ⒋綜上所述，本件原告既係考領有駕駛執照之駕駛人，對於
      上開道安規則、處罰條例等規定應知之甚詳，並應確實遵
      守，如有違反，自應受罰。是本件原告於紅線臨時停車之
      違規行為，縱認非故意，亦有「應注意，能注意，而未注
      意」之過失責任。故被告認定原告有「在設有禁止臨時停
      車標線處所臨時停車」之違規，並無違誤。
（三）被告以原處分裁罰原告罰鍰300元，並無違誤：
    ⒈按「汽車駕駛人，臨時停車有下列情形之一者，處新臺幣3
      00元以上600元以下罰鍰：三、在設有禁止臨時停車標誌
      、標線處所臨時停車」，處罰條例第55條第1項第3款定有
      明文。
    ⒉次按裁罰基準及處理細則第1條規定：「本細則依道路交通
      管理處罰條例第92條第4項規定訂定之」、第2條第1項、
      第2項規定：「處理違反道路交通管理事件之程序及統一
      裁罰基準依本細則之規定辦理。前項統一裁罰基準，如附
      件違反道路交通管理事件統一裁罰基準表」，核上開處罰
      條例第92條第4項所授權交通部會同內政部訂定之裁罰基
      準及處理細則及其附件「違反道路交通管理事件統一裁罰
      基準表」（下稱裁罰基準表），就其立法目的及功能，乃
      為防止處罰機關枉縱或偏頗，用以維持裁罰之統一性與全
      國因違反道路交通管理事件受處罰民眾之公平，不因裁決
      人員不同，而生偏頗，寓有避免各監理機關於相同事件恣
      意為不同裁罰之功能，並非法所不許，於憲法上保障人民
      財產權之意旨並無牴觸（此並有司法院釋字第511號解釋
      意旨理由足資參照），是被告自得依此裁罰基準表而為裁
      罰。
    ⒊原告確有「在設有禁止臨時停車標線處所臨時停車」之違
      規行為，已詳如前述，且原告係於應到案期限內到案聽後
      裁決，又依裁罰基準表規定：「在設有禁止臨時停車標誌
      、標線處所臨時停車」，於期限內繳納或到案聽候裁決者
      ，裁處罰鍰300元。是本件被告依處罰條例第55條第1 項
      第3款、裁罰基準及處理細則及裁罰基準表等規定，以原
      處分裁罰原告300元之罰鍰，經核即屬於法有據，該等處
      分並無違誤。故原告訴請撤銷原處分，為無理由，應予駁
      回。
五、本件判決基礎已臻明確，兩造其餘之攻擊防禦方法及訴訟資
    料經本院審酌後，核與判決結果不生影響，無一一論述之必
    要，附此敘明。
六、據上論結，本件原告之訴無理由，依政訴訟法第237條之8  
    第1項、第98條第1項前段等規定，判決如主文。
中　　華　　民　　國　　111 　年　　8 　　月　　18　　日
　　　　　　　　　行政訴訟庭　法　官　黃漢權
上為正本係照原本作成。
如不服本判決，應於判決送達後20日內，向本院提出上訴狀並表
明上訴理由（原判決所違背之法令及其具體內容或依訴訟資料可
認為原判決有違背法令之具體事實），其未載明上訴理由者，應
於提出上訴後20日內向本院補提理由書（上訴狀及上訴理由書均
須按他造人數附繕本，如未按期補提上訴理由書，則逕予駁回上
訴），並應繳納上訴裁判費新臺幣750元。
中　　華　　民　　國　　111 　年　　8 　　月　　18　　日
　　　　　　　　　　　　　　　書記官　蕭竣升